臺灣桃園地方法院刑事判決　　　　　　93年度桃簡字第1761號
被　　　告　寅○○原名陳國唐.
　　　　　　庚○○
　　　　　　酉○○
　　　　　　辰○○
　　　　　　丙○○
　　　　　　甲○○
　　　　　　乙○○
　　　　　　丁○○
　　　　　　戊○○
　　　　　　己○○
　　　　　　辛○○
　　　　　　壬○○
　　　　　　癸○○
　　　　　　子○○
　　　　　　丑○○
　　　　　　卯○○
　　　　　　午○○
　　　　　　未○○
　　　　　　申○○
　　　　　　戌○○
　　　　　　亥○○
上列被告因賭博案件，經檢察官聲請簡易判決處刑（92年度偵字
第14216 號）本院判決如下：
    主  文
寅○○、庚○○、酉○○、辰○○、丙○○共同以賭博為常業；
寅○○處有期徒刑伍月，庚○○處有期徒刑肆月，酉○○、辰○○、丙○○各處有期徒刑月，如易科罰金均以佰元折算壹日
。扣案電動機具「雙魚座」肆拾肆台（含ＩＣ板肆拾肆片）、「
滿天星」貳拾伍台（含ＩＣ板貳拾伍片）、「八人座跑馬台」壹
台（含ＩＣ板玖片）、「八人座賓果行星」壹台（含ＩＣ板玖片
）、開幕宣傳單貳拾張、兌換紀錄帳冊壹本、監視器鏡頭壹個、
監視器螢幕壹個、金櫃保留再玩憑證一千分貳拾玖張又張、金
櫃保留再玩憑證五千分貳拾柒張、金櫃保留再玩憑證一百分伍拾
玖張又陸張、贈分券一千分貳拾張、贈分券八百分貳拾張又壹張
、現金新台幣拾萬伍千貳百元又萬肆仟柒佰元及NOKIA 牌手機
壹支（含SIM卡壹枚）均沒收。
甲○○、乙○○、丁○○、戊○○、己○○、辛○○、壬○○、
癸○○、子○○、丑○○、卯○○、午○○、未○○、申○○、
亥○○在公眾得出入之場所賭博財物，各處罰金壹仟伍百元，如
易服勞役均以貳佰元折算壹日。扣案電動機具「雙魚座」肆拾肆
台（含ＩＣ板肆拾肆片）、「滿天星」貳拾伍台（含ＩＣ板貳拾
伍片）、「八人座跑馬台」壹台（含ＩＣ板玖片）、「八人座賓
果行星」壹台（含ＩＣ板玖片）均沒收。
戌○○在公眾得出入之場所賭博財物，處罰金壹仟伍百元，如易
服勞役以貳佰元折算壹日。扣案電動機具「雙魚座」肆拾肆台（
含ＩＣ板肆拾肆片）、「滿天星」貳拾伍台（含ＩＣ板貳拾伍片
）、「八人座跑馬台」壹台（含ＩＣ板玖片）、「八人座賓果行
星」壹台（含ＩＣ板玖片）及金櫃保留再玩憑證一千分貳張、金
櫃保留再玩憑證一百分玖張均沒收。
    事  實
一、韓自健（檢察官另案辦理）係址設桃園縣桃園市○○路3號3
    樓「哈拉電子遊戲場」此一公眾得出入場所之實際負責人，
    並在該址擺設電動機具「雙魚座」44台（含IC板44片）、「
    滿天星」25台（含IC板25片）、「八人座賓果行星」1 台（
    含IC板9 片）、「八人座跑馬台」1 台（含IC板9 片），其
    自民國92年6 月11日起以月薪新台幣（下同）20,000多元僱
    用寅○○擔任現場負責人，於同年月28日僱用辰○○擔任現
    場開分員，並由寅○○出面於同年月中旬某日以25,000元僱
    用酉○○擔任開分員兼櫃台工作，於同年月14日以23,000元
    僱用丙○○擔任開分員工作，庚○○則係負責外場工作。詎
    寅○○、庚○○、酉○○、辰○○、丙○○等人自到職之日
    起即與受僱之其餘諸人且均與韓自健，竟共同基於藉賭博營
    生為業之犯意聯絡，利用前述電動機具與來店之不特定客人
    賭博財物。該店之員工係區分為內、外場，而其賭博方式，
    乃係由賭客向內場員工即開分員以1,000 元開1,000 分憑以
    押注，每次押注1 分至80分不等之分數，倘押中即依下注之
    分數乘以機台設定之賠率累計積分，若未押中，分數則為機
    台扣掉，該次賭資即歸寅○○等人贏取，賭客所累積之分數
    如不想再玩，可由開分員洗分後，向內場員工兌換同等分數
    金櫃保留再玩憑證，再由寅○○給予賭客0000000000或0000
    000000之電話號碼與外場人員庚○○聯絡後，再由外場員工
    庚○○於每次扣取500 分，另再給予800 分優惠券後，以1
    比1 之比例即1 分等同1 元以現金向賭客換回金櫃保留再玩
    憑證，韓自健、寅○○、庚○○、酉○○、辰○○、丙○○
    等6 人均賴此維生。期間，喬裝賭客之員警巳○○曾前往該
    遊戲場賭玩「賓果行星」機台4 、5 次俾便查緝，其中，於
    92年6 月28日以2,000 元開分2,000 分，並贈送500 分，於
    92年6 月29日0 時15分欲離開時，含原開分之分數共累積5,
    000 分，向店方人員寅○○告知欲離去，寅○○隨即給予5,
    000 分之金櫃保留再玩憑證1 張，並示意喬裝員警撥打0000
    000000號之行動電話，由庚○○接聽後，約在桃園市○○路
    3 號地下4 樓換取現金新台幣4,500 元；次於同年月30日晚
    間8 時40分許，楊員再次前往該遊戲場開分8,000 把玩「賓
    果行星」，迨當晚10時40分許，其把玩至剩餘3,000 分時，
    即示意店方欲離去，寅○○即告知店方兌換現金工作人員電
    話已更換，要其撥打0000000000號之行動電話，接話者仍為
    庚○○，雙方依舊約在桃園市○○路3 號地下4 樓兌換現金
    ，該次楊員將面額1,000 分之金櫃保留再玩憑證3 張及此前
    另至該店喬裝賭玩後經洗分所取得惟未兌換之面額100 分金
    櫃保留再玩憑證6 張、贈分券800 分1 張交予庚○○，庚○○隨即拿出4,000 元現金（此次例外連贈分券之分數亦兌換
    現金）予楊員後，楊員旋表明警察身分而查獲，當場且扣得
    庚○○持有惟屬負責人韓自健所有供賭客兌換所用之現金34
    ,700 元 、供賭博所用之金櫃保留再玩憑證9張 （面額1,00
    0 分3 張、100 分6 張）、贈分券800 分1 張，甫換予巳○○而屬楊員所有之現金4,000 元及庚○○所有供與賭客連絡
    兌錢事宜之NOKIA 牌手機1 支（含SIM 卡1 枚），並於92年
    7 月1 日凌晨1 時25分許，警方循線前往上址「哈拉電子遊
    戲場」內，當場查獲正在該遊戲場內賭玩機具之賭客辛○○
    、亥○○、丑○○、癸○○、丁○○、午○○、壬○○、未
    ○○、戊○○、戌○○、己○○、子○○、甲○○、申○○
    、乙○○、卯○○，再扣得當場賭博之器具即上揭各類電動
    機具共71台（含IC板共87片），負責人韓自健所有且供或備
    供經營電玩賭博所用之監視器螢幕1 個、監視器鏡頭1 個、
    開幕宣傳單10張、兌換紀錄帳冊1 本、金櫃保留再玩憑證1,
    000 分29張、金櫃保留再玩憑證5,000 分27張、金櫃保留再
    玩憑證100 分59張、贈分券1,000 分20張、贈分券800 分20
    張及寅○○所持惟屬韓自健所有並係經營該電玩賭博所得之
    營收兼供運週轉之現金105,200 元，另在賭客戌○○身上扣
    得其所有而屬賭博所得之金櫃保留再玩憑證11張（1,000 分
    2 張、100 分9 張）。
二、案經桃園縣政府警察局桃園分局報請台灣桃園地方法院檢察
    署檢察官偵查後聲請以簡易判決處刑。
    理  由
一、上開犯罪事實，除洗分後換取之金櫃保留再玩憑證得否兌得
    現金乙節外，其餘各情業據被告寅○○、庚○○、酉○○、
    丙○○、辰○○、辛○○、亥○○、丑○○、丁○○、午○○、壬○○、未○○、戊○○、戌○○、己○○、子○○、
    甲○○、申○○、乙○○、卯○○、癸○○等人，分別於警
    詢、偵查或本院調查時坦認不諱，且有如事實欄所載之物扣
    案可稽。至被告雖均矢口否認該遊戲場有以金櫃保留再玩憑
    證兌換現金之情事，分別辯稱不知該店是否可兌換現金，該
    店僅能兌換與積分等數之積分券（即指金櫃保留再玩憑證，
    以下同），積分券可供再玩開分之用或兌換最高價值2,000
    元以下之商品云云。但查，證人巳○○於本院訊問時結證稱
    ：含查獲當天，共在該店洗分2 次，第1 次從櫃台小姐處取
    得5,000 分的積分卡後，寅○○即給予其一個電話號碼，楊
    員撥打該電話與對方約在地下室見面後，由對方先扣除500
    分之後，即換4,500 百元給楊員，第2 次洗分3,000 分，連
    同之前累積的積分卡、贈分券共4,400 分，以店方給予的聯
    絡換錢電話換得4,000 元等語（見本院94年5 月30日訊問筆
    錄第3 、4 頁）。而被告寅○○在同日本院訊問時，亦承明
    ：楊員第1 次所取得之聯絡電話係其所給予，而第2次 所給
    予的聯絡電話係櫃台酉○○所給，（這家店是否洗分就可以
    換錢？）換錢是外場的人在換的，公司是跟我們講給客人這
    個電話號碼，由客人跟外場去處理這個分數‧‧‧（贈分券
    是不能換錢的嗎？）是的，積分券才可以等語（見本院94年
    5 月30日訊問筆錄第4 頁）。再查，因與楊員兌換現金而經
    楊員表明身分後當場查獲之庚○○亦於偵查中表示：負責用
    現金向賭客換回積分卡，換回比例1 比1 ，但不管開分多少
    分都要折價500 元，換回的積分卡交給韓自立（應為韓自健
    之誤，以下同），然後他會給我500 元‧‧‧如果有客人要
    換錢，韓自立會先拿一筆錢給我，我再交給客人等語（見偵
    卷第125 頁），抑且，韓自健於偵查中並供明：客人在內場
    拿積分卡後就到地下室和外場人員換錢‧‧‧（是否扣賭客
    五百分？）是，但會另外給800 分優惠券等語（見偵卷第13
    0 頁），倪、韓2 人所供兌錢之方式與證人楊員證述及出具
    之報告所載之情，胥相一致，寅○○所供金櫃保留再玩憑證
    可與外場人員兌換現金乙節，復與前揭各人之供述或證詞無
    異，再徵之賭客戌○○、甲○○為警查扣的手機中，均有撥
    打庚○○0000000000號行動電話之通話紀錄，綜此可見前開
    寅○○、庚○○、韓自健及巳○○所為金櫃保留再玩憑證可
    兌換現金之相關陳詞皆實，殊值採信，據而足徵該電子遊戲
    場確有以金櫃保留再玩憑證兌換現金之情事，而其兌換方式
    ，乃係由店家先將金櫃保留再玩憑證交與賭客後，給予外場
    人員即庚○○之聯絡電話，由賭客自行與外場人員庚○○聯
    絡碰面，其金櫃保留再玩憑證先扣除500 分之後，以1 分1
    元之比例由外場人員庚○○兌換現金給賭客之情，灼然極明
    。被告寅○○、庚○○及賭客甲○○、乙○○、丁○○、戊○○、己○○、辛○○、壬○○、癸○○、子○○、丑○○
    、卯○○、午○○、未○○、申○○、亥○○及戌○○於警
    詢、偵查或本院調查時，皆辯稱該店並無兌錢賭博之情事或
    兌錢係個人行為云云，核屬卸責之虛詞，委無足採。至被告
    丙○○、酉○○、辰○○雖承明係受僱擔任開分員，酉○○
    並兼任櫃台工作，惟矢口否認上開犯行，辯稱其不知洗分後
    分數可兌換現金，僅能兌換積分卡或禮品云云。但查，被告
    壬○○、辛○○、戌○○、甲○○於警詢中均表示僅須向小
    姐告知不玩了，即可以1 比1 方式兌換同等額之積分卡，輔
    以寅○○在本院訊問時表示「公司是跟我們講給客人這個電
    話號碼，由客人跟外場去處理這個分數」，寅○○既係該遊
    戲場現場負責人，而酉○○、丙○○均係其應徵僱用，而辰
    ○○雖非向寅○○應徵，但仍係該遊戲場之員工，衡諸常理
    ，一般人經錄用後，錄用公司必定會告知工作項目、內容、
    待遇等等，而給予聯絡電話以換取現金既係公司所交代，且
    該址所擺設之電動機具多達71台，顯見其經營規模之龐大，
    要無可能全由寅○○1 人向賭客告知金櫃保留再玩憑證之兌
    換方式，抑且，開、洗分、給予金櫃保留再玩憑證乃係開分
    員之工作，倘未於事先告知擔任開分員之員工金櫃保留再玩
    憑證之用途，開分員若非洞悉金櫃保留再玩憑證所具之價值
    ，客人於兌換金櫃保留再玩憑證後，如何向客人解釋如何運
    用此金櫃保留再玩憑證，故渠等對於金櫃保留再玩憑證背後
    所具備之功用及價值必定了然於心，因之，渠等辯稱不知可
    兌換現金云云，依情不合且於理有悖，要屬匿責之飾詞，不
    能採信。查被告寅○○、庚○○、辰○○、酉○○、丙○○
    均係支薪受僱專職擔任「哈拉電子遊戲場」之現場負責人、
    外場兌錢人員、開分員及櫃台等職，別無兼業，而該遊戲場
    既為韓自健所開設，經營之規模且如此之鉅，據此可見韓某
    經營若此規模之電玩店，當必係意在營生為業，由是足認渠
    等六人皆係賴該賭博電玩店為謀取生活之資之唯一或主要憑
    藉，準此，寅○○、庚○○、辰○○、酉○○、丙○○與該
    店負責人韓自健自係以賭博為常業，且彼六人之間有犯意聯
    絡及行為分擔甚明。縱述，本件事證已明，被告等人之犯行
    洵堪認定，均應法論科。
二、核被告寅○○、庚○○、酉○○、辰○○、丙○○所為，均
    係犯刑法第267 條之常業賭博罪。被告辛○○、亥○○、丑
    ○○、癸○○、丁○○、午○○、壬○○、未○○、戊○○
    、戌○○、己○○、子○○、甲○○、申○○、乙○○、卯
    ○○所為何核犯同法第266 條第1 項前段之在公眾得出入之
    場所賭博財物罪。被告寅○○、庚○○、酉○○、辰○○、
    丙○○與該遊戲場負責人韓自健等六人間，有犯意聯絡及行
    為分擔，為共同正犯。爰分別審酌被告等犯罪動機、目的，
    該電玩賭博之經營規模不小，牟取之利益甚豐，寅○○、庚○○、酉○○、辰○○、丙○○分別擔任之職務，參與實施
    賭博犯罪情節之輕重，各所獲取收益之多寡暨各被告犯後態
    度等情狀，分別量處如主文所示之刑，並就被告寅○○、庚○○、酉○○、辰○○、丙○○部分，諭知易科罰金之折算
    標準，被告辛○○、亥○○、丑○○、癸○○、丁○○、午
    ○○、壬○○、未○○、戊○○、戌○○、己○○、子○○
    、甲○○、申○○、乙○○、卯○○部分，則諭知易服勞役
    之折算標準。
三、扣案之電動機具「雙魚座」44台（含IC板44片）、「滿天星
    」25台（含IC板25片）、「八人座賓果行星」1 台（含IC板
    9 片）、「八人座跑馬台」1 台（含IC板9 片），悉為當場
    賭博之器具，不論屬被告所有與否，均應依刑法第266 條第
    2 項規定，於對各被告所犯賭博罪諭知之主刑項下宣告沒收
    。另扣案由庚○○持有之現金34,700元、金櫃保留再玩憑證
    9 張（面額1,000 分3 張、100 分6 張）、贈分券800 分1
    張，在該遊戲場內扣案之監視器螢幕1 個、監視器鏡頭1 個
    、開幕宣傳單10張、兌換紀錄帳冊1 本、金櫃保留再玩憑證
    1,000 分29 張 、金櫃保留再玩憑證5,000 分27張、金櫃保
    留再玩憑證100 分59張、贈分券1,000 分20張、贈分券800
    分20張及寅○○持有之現金105,200 元，均屬共犯即該遊戲
    場負責人韓自健所有，此分據寅○○、庚○○供承在卷，為
    供或備供經營該電玩賭博所用之物或所得之營收，又扣案之
    NOKIA 牌手機1 支（含SIM 卡1 枚），則屬共犯庚○○所有
    並為供與賭客連絡兌錢事宜所用之物，此亦據其於警詢述明
    。上開各物爰分別依刑法第38條第1 項第2 款、第3 款之規
    定，於對被告寅○○、庚○○、辰○○、酉○○、丙○○等
    人諭知之主刑下宣告沒收。至在賭客戌○○身上扣得之金櫃
    保留再玩憑證11張（1,000 分2 張、100 分9 張），則屬其
    所有並為因賭博犯罪所得之物，爰依刑法第38條第1 項第3
    款之規定，於對被告戌○○所諭知之主刑下宣告沒收。此外
    ，該遊戲場存放之「7PK 」機台28台，於查獲時並無IC板，
    顯未能供賭博之用，復無證據可證明該28台機台有曾用於賭
    博之情事，再扣案之寅○○筆記本1 本，亦無證據可證明係
    與本件賭博犯行有關，而自寅○○褲子右後口袋所取獲的現
    金79,300元，茲據寅○○於本院訊問時自陳係其個人所收取
    之會錢，且此筆現金是否屬犯罪所得之物，於卷內並無其他
    積極證據可資證明，故依「事證有疑，利歸被告」之原則，
    此各物自不得宣告沒收。又自被告戌○○身上所查扣的INNO
    STREAM手機1 支（含SIM 卡1 枚），自被告甲○○身上所查
    扣的TOSHIBA 手機1 支（含SIM 卡1 枚），均非可認係供渠
    各人賭博犯罪所用之物，亦不得宣告沒收。另已兌換並交付
    予警員巳○○之賭資4,000 元，業經楊員現實取得，已屬之
    而非仍屬被告庚○○或共犯韓自健所有，於法同不得宣告沒
    收。
四、應依刑事訴訟法第449 條第1 項、第450 條第1 項，刑法第
    28條、第266 條第1 項前段、第2 項、第267 條、第41 條
    第1 項前段、第42條第2 項、第38條第1 項第2 款、第3款
    ，罰金罰鍰提高標準條例第1 條前段、第2 條，逕以簡易判
    決處如主文所示之刑。
五、如不服本判決，應於送達後10日內向本院提出上訴狀，上訴
    於本院合議庭。
中　　華　　民　　國　　94　　年　　12　　月　　30　　日
                  刑事第十一庭  法　官　蔡榮澤
上正本證明與原本無異。
                                書記官  陳奕珽
中　　華　　民　　國　　95　　年　　1 　　月　　2 　　日
附論罪科刑依據之法條：
中華民國刑法
第266條
在公共場所或公眾得出入之場所賭博財物者，處一千元以下罰金
。但以供人暫時娛樂之物為賭者，不在此限。
當場賭博之器具與在賭檯或兌換籌碼處之財物，不問屬於犯人與
否，沒收之。
第267條
以賭博為常業者，處二年以下有期徒刑，得併科一千元以下罰金
。
